# 定期存款利息收入的现金流放哪里

提问人：denghaifu 时间：2015-03-26 19:34:30
请教陈版，定期存款的现金流放哪里，公司有很多 1 年期定期存款，到期会有利息收入，那么这个利息收入的现金流放哪里呢？我在本版面搜了一下，回答什么的都有，有的说放收到的其他与经营活动有关的现金中，有的说放到收到的其他与投资活动有关的现金中，所以我不确定，请陈版回复下吧

回答人：chenyiwei
首先你要明确该定期存款在现金流量表中是否属于“现金”。如果是，则其本金的存出和收回不影响现金流量；反之，其本金的存出和收回，以及取得的利息收入均作为投资活动。

提问人：denghaifu 时间：2015-03-26 23:44:37
如果是定期存单质押借款的，这个定期存单是不是也要作为投资活动

回答人：chenyiwei
以借款为目的的存单质押一般作为筹资活动。